zh-TW: 體育用品 > 健身及一般運動器材 > 牽引倒立機: 倒立靴; 倒立椅; 倒立架與倒立桿; 倒立機與倒立椅
ru: Спортивные товары > Фитнес и физические упражнения > Инверсионные столы и системы: Гравитационные ботинки; Инверсионные кресла; Инверсионные стойки и перекладины; Инверсионные столы и скамьи
pt-BR: Artigos esportivos > Equipamentos de fitness e exercícios gerais > Tabelas e sistemas de inversão: Botas de inversão; Cadeiras de inversão; Estruturas e barras de inversão; Pranchas e mesas de inversão
bg-BG: Спортни стоки > Оборудване за фитнес и общи упражнения > Инверсионни лежанки и системи: Инверсионни ботуши; Инверсни лежанки; Инверсни лостове и рамки; Инверсионни маси и лежанки
zh-CN: 体育用品 > 健身与一般运动器材 > 倒立机/系统: 倒立靴; 倒立椅; 倒立架与倒立杆; 倒立机和倒立长凳
el: Αθλητικά είδη > Εξοπλισμός για γενική άσκηση & φυσική κατάσταση > Τραπέζια & συστήματα αντιστροφής: Μπότες αναστροφής; Καρέκλες αναστροφής; Ράφια και μπάρες αναστροφής; Τραπέζια & πάγκοι αναστροφής
it: Articoli sportivi > Attrezzature per fitness e esercizi generali > Sistemi e panche a inversione: Calzari a inversione; Sedie a inversione; Strutture e barre a inversione; Tavole e panche a inversione
ja: スポーツ用品 > フィットネス・一般的な運動器具 > インバージョンテーブル・補助器具: インバージョンブーツ; インバージョンチェア; インバージョンラック・バー; インバージョンテーブル＆ベンチ
sk-SK: Športový tovar > Vybavenie na fitness a cvičenie > Inverzné lavice a systémy: Inverzné topánky; Inverzné kreslá; Stojan a tyče na invertované cviky; Inverzné stoly a lavice
hu: Sportszerek > Fitnesz és általános edzőfelszerelés > Inverziós táblázatok és rendszerek: Inverziós csizmák; Inverziós székek; Inverziós állványok és rudak; Gravitációs padok és asztalok
pt-PT: Artigos de desporto > Equipamentos para fitness e exercícios gerais > Sistemas e tábuas de inversão: Botas de inversão; Cadeiras de inversão; Estruturas e barras de inversão; Mesas e bancos de inversão
nb: Sportsutstyr > Utstyr for fitness- og generell trening > Inversjonsbord og -systemer: Inversjonsstøvler; Inversjonsstoler; Inversjonsstativer og -stenger; Inversjonsbenker
nl: Sportartikelen > Fitness- en algemene trainingsapparaten > Inversietafels en -systemen: Inversieschoenen; Inversiestoelen; Inversierekken en -stangen; Inversietafels en -banken
sv: Sportartiklar > Fitness- och allmän träningsutrustning > Ryggsträckare: Inversionsskor; Inversionsstolar; Inversionsställningar och räcken; Inversionsbänkar
en: Sporting Goods > Fitness & General Exercise Equipment > Inversion Tables & Systems: Inversion Boots; Inversion Chairs; Inversion Racks & Bars; Inversion Tables & Benches
fr: Équipements sportifs > Équipement de fitness et d’exercice général > Tables et systèmes d’inversion: Bottes d’inversion; Chaises d’inversion; Racks et barres d’inversion; Tables et bancs d'inversion
cs: Sportovní potřeby > Vybavení pro fitness a běžné cvičení > Inverzní lavice a systémy: Inverzní boty; Inverzní židle; Inverzní stojany a hrazdy; Autotrakční lehátka a lavice
da: Sportsartikler > Fitness og almindeligt træningsudstyr > Mave- og rygbænke med vippefunktion: Inversionsstøvler; Inversionsstole; Inversionsstativer og -stænger; Inversionsbænke
lt-LT: Sporto prekės > Fitneso ir bendrojo pobūdžio treniruočių įranga > Inversijos stalai ir sistemos: Inversiniai batai; Inversinės kėdės; Inversiniai stovai ir strypai; Inversiniai stalai ir suolai
th: อุปกรณ์กีฬา > อุปกรณ์ออกกำลังกายทั่วไปและฟิตเนส > เตียงกลับหัว: รองเท้าแขวนตัวกลับหัว; เก้าอี้กลับหัวเพื่อสุขภาพ; บาร์และโครงยืดหลังกลับหัว; เตียงและม้านั่งกลับหัว
ko: 스포츠용품 > 피트니스/일반 운동 장비 > 거꾸리: 인버전 부츠; 인버전 의자; 인버전 랙 및 바; 인버전 테이블 및 벤치
vi: Dụng cụ thể thao > Thiết bị tập thể thao & thể dục tổng hợp > Bàn và hệ thống đảo ngược: Giày treo dốc ngược; Ghế dốc ngược; Khung treo & thanh đu dốc ngược; Bàn và ghế tập dốc ngược
sl-SI: Športna oprema > Oprema za fitnes in splošno vadbo > Inverzijske mize in sistemi: Inverzijski škornji; Inverzijski stoli; Inverzijska stojala in palice; Inverzijske mize in klopi
pl: Sprzęt sportowy > Sprzęt fitness i ogólny do ćwiczeń > Ławki i systemy inwersyjne: Buty inwersyjne; Krzesła inwersyjne; Stojaki i drążki inwersyjne; Ławki i stoły inwersyjne
fi: Urheilutarvikkeet > Kuntoilu- ja yleiskuntolaitteet > Inversiopöydät ja -laitteet: Roikkumiskengät; Selkäkippituolit; Inversiotelineet ja -tangot; Inversiopenkit ja -laudat
es: Equipamiento deportivo > Equipos de fitness y ejercicio general > Sistemas y mesas de inversión: Botas de inversión; Sillas de inversión; Racks y barras de inversión; Tablas y bancos de inversión
hr-HR: Sportska oprema > Oprema za fitness i tjelovježbu > Inverzijski stolovi i sustavi: Inverzijske čizme; Inverzijske stolice; Inverzijski stalci i šipke; Inverzijski stolovi i klupe
de: Sportartikel > Fitness- & allgemeine Trainingsgeräte > Inversionstische: Inversionsschuhe; Inversionsstühle; Inversionsgestelle & -stangen; Inversionstische & -bänke
ro-RO: Articole sportive > Echipamente pentru fitness și exerciții fizice > Mese și sisteme de inversie: Cizme de inversie; Scaune de inversie; Rafturi și bare de inversie; Mese și bănci de inversie
tr: Spor Malzemeleri > Fitness ve Genel Egzersiz Ekipmanları > Askı Demirleri ve Sistemleri: İnversiyon botları; İnversiyon sandalyeleri; İnversiyon stantları ve barları; Ters duruş masaları ve sehpaları